# 合并层面抵销内部交易未实现损益的递延所得税资产

提问人：baboochen 时间：2022-05-28 13:23:36
请教陈老师：同集团内A公司销售给B公司 1000 万产品，毛利 300 万，B公司作为固定资产入账，会计上按 10 年直线法计提折旧。编制集团合并报表时，把未实现损益 300 万抵销了固定资产和收入成本，同时按B公司的所得税率25%确认了递延所得税资产 75 万。后续年度，在合并层面继续抵销固定资产原值，同时分 10 年把 300 万折旧冲回。
现在的情况是，B公司在税务申报时，按照相关税收优惠政策将该固定资产按照 5 年的折旧年限进行了税前抵扣，那么集团合并报表层面，递延所得税资产资产的转回是按照 5 年是按照会计上的 10 年转回？

回答人：chenyiwei
合并报表层面递延所得税资产确认的基础是相关资产在合并报表层面的账面价值与计税基础之间的差异。本案例中实际上涉及到两项暂时性差异，其综合影响确定了递延所得税资产的转回模式。
可以列出下面的表，来测算每一年的暂时性差异，以及递延所得税的应转回金额：
年份 账面价值 计税基础 暂时性差异 递延所得税资产期末余额 本年度合并报表层面递延所得税费用
(1) (2) (3)=(1)-(2) (4)=(3)*25% (5)=年末(4)-年初(4)
0 700 1000 -300 -75 -75
1 630 800 -170 -42.5 32.5
2 560 600 -40 -10 32.5
3 490 400 90 22.5 32.5
4 420 200 220 55 32.5
5 350 0 350 87.5 32.5
6 280 280 70 -17.5
7 210 210 52.5 -17.5
8 140 140 35 -17.5
9 70 70 17.5 -17.5
10 0 0 0 -17.5
在上面表格中，列（ 3 ）的负数表示可抵扣暂时性差异。正数表示应纳税暂时性差异；列（ 4 ）的正数表示递延所得税资产，负数表示递延所得税负债；列（ 5 ）负数表示当年度确认递延所得税费用负数，正数表示当年确认递延所得税费用正数。

提问人：baboochen 时间：2022-06-07 17:04:02
陈老师，列 4 为何正数表示递延所得税资产，负数表示递延所得税负债？以年份 0 为例，可抵扣暂时性差异 300 ，不是应该确认递延所得税资产吗？

回答人：chenyiwei
抱歉，列（ 4 ）写反了，应该是正数表示递延所得税负债，负数表示递延所得税资产。